【裁判字號】    97,上訴,260
【裁判日期】    970402
【裁判案由】    偽造文書等
【裁判全文】
臺灣高等法院臺南分院刑事判決      97年度上訴字第260號
上  訴  人
即  被  告  丁○○
                    (現羈押於台灣臺南看守所)
上列上訴人即被告因偽造文書等案件，不服臺灣臺南地方法院96
年度訴字第1681號中華民國97年1月18日第一審判決（起訴案號
：臺灣臺南地方法院檢察署96年度偵字第11751、11752、11753
、12518、13311、14065、17458、17459、17460號），提起上訴
，本院判決如下：
    主      文
上訴駁回。
    事      實
一、丁○○曾於九十一年至九十四年間因常業詐欺案，經高雄地
    方法院九十六年度訴緝字第一四九號於民國（下同）九十六
    年八月二十八日判處有期徒刑二年六月在案；仍不知悔改，
    復另行起意，於九十六年三月五日後至同年六月七日前之某
    日，在其位於臺中市○○路租屋處，以自奇摩網站下載刑警
    證格式之方式，偽造如附表貳編號二十四、二十五所示之刑
    警證三張後，或與呂明忠、林志謙、謝宗霖、張士烈五人，
    或與呂明忠、林志謙、謝宗霖、張士烈、許立勳六人，或與
    呂明忠、林志謙、謝宗霖、張士烈、鄭百成、許立勳七人（
    按本件經臺灣臺南地方法院96年度訴字第1681號於97年1月
    18日判處呂明忠應執行有期徒刑貳年；林志謙、謝宗霖、張
    士烈各應執行有期徒刑壹年貳月；鄭百成應執行有期徒刑柒
    月；許立勳應執行有期徒刑壹年確定在案），共同基於行使
    偽造特種文書、僭行公務員職權、行使偽造私文書及意圖為
    自己不法所有之犯意聯絡，分別於附表壹所示之時間，先由
    丁○○或林志謙假扮調查局或刑事局員警，撥打電話聯絡如
    附表壹所示之老榮民（即被害人），以協助辦案為由相約見
    面後，如附表壹所示之行為人即分乘二部車前往約定地點（
    各行為人間之分工詳如附表壹所示），其中一車之行為人先
    下車向老榮民出示偽造刑警證，冒充警察行使職權，佯稱警
    方辦案發現老榮民之帳戶遭盜領，須變更帳戶密碼或指認嫌
    犯等情，以取信附表壹所示之各老榮民，並帶同老榮民上車
    後，另一車之其餘行為人即尾隨跟車，二車之行為人並以丁
    ○○提供之無線電對講機或手機作為聯絡之用，由與老榮民
    同車之第一車行為人騙取老榮民之存摺、印章、密碼，並拋
    出騙得之存摺、印章及以對講機或手機告知密碼，再由尾隨
    之第二車行為人拾起上開存摺、印章前往郵局或銀行，在提
    款單上盜蓋老榮民之印章，填寫提款日期、金額、帳號及密
    碼，偽造提款單私文書後，持以行使向郵局或銀行之櫃台行
    員辦理存摺現金取款，足以生損害於各該老榮民；或由第一
    車之行為人誘使老榮民自行前往郵局或銀行提領款項交付，
    以此方式詐得如附表壹編號一、二、四所示之款項朋分花用
    ，惟如附表壹編號三所示之詐領行為，則因郵局行員發覺有
    異拒絕提領而未遂。嗣丁○○、呂明忠、林志謙、謝宗霖、
    張士烈、鄭百成、許立勳七人於向附表壹編號四所示被害人
    甲○○詐得新臺幣（下同）四十七萬元後，駕車北上逃逸，
    經警於九十六年八月一日下午二時十五分許，在國道三號高
    速公路竹田收費站北上車道攔截逮捕，並扣得如附表貳所示
    之物。
二、案經內政部警政署刑事警察局、嘉義市警察局移送臺灣臺南
    地方法院檢察署檢察官偵查起訴。
    理      由
壹、程序方面：
    本件上訴人即被告丁○○所犯為死刑、無期徒刑、最輕本刑
    為三年以上有期徒刑以外之罪，被告於本院審理中就被訴事
    實為有罪之陳述，經本院審判長告知簡式審判程序之旨，並
    聽取公訴人、被告之意見後，合議庭認為適宜，依刑事訴訟
    法第二百七十三條之一第一項規定，裁定進行簡式審判程序
    ，則有關本件證據調查，不受刑事訴訟法第一百五十九條第
    一項、第一百六十一條之二、第一百六十一條之三、第一百
    六十三條之一及第一百六十四條至第一百七十條規定之限制
    ，先此敘明。
貳、實體方面：
一、上揭犯罪事實，業據上訴人即被告丁○○於原審及本院審理
    中坦承不諱，核與已判決確定之共同被告呂明忠、林志謙、
    謝宗霖、張士烈、鄭百成、許立勳於警詢、偵查及原審中之
    供述情節相符，並有(一)證人張文晃於警詢之證述、(二)證人即
    被害人戊○○、乙○○、丙○○、甲○○於警詢之證述、(三)
    證人即被害人丙○○之幫傭茶米（ＤＥＷＩ－ＡＰＲＩＡＴ
    ＵＮ）於警詢之證述、(四)內政部警政署刑事警察局搜索扣押
    筆錄一件、(五)贓物認領保管單一件、(六)官田隆田郵局客戶歷
    史交易清單暨郵政存簿儲金提款單（局號0000000號
    、帳號0000000號、戶名戊○○）各一件、(七)官田隆
    田郵局客戶歷史交易清單（局號0000000號、帳號0
    000000號、戶名丙○○）一件、(八)恆春郵局客戶歷史
    交易清單暨郵政存簿儲金提款單（局號0000000號、
    帳號0000000號、戶名甲○○）各一件、(九)戶名乙○
    ○之臺灣銀行優惠儲蓄存款綜合服務存摺（帳號00000
    0000000000、00000000000000號
    ）影本、板信商業銀行軍輝分行活期儲蓄存款存摺（帳號0
    0000000000000000號）影本、嘉義忠孝郵
    局郵政存簿儲金簿存摺（帳號0000000000000
    0000號）影本各一件、(十)內政部警政署刑事警察局九十
    六年八月十四日刑紋字第○九六○一二三三一二號鑑驗書、
    (十一)租車契約、通聯調閱查詢單、卷附歹徒使用車輛行進路線
    圖、監視器翻拍擷取照片、提款單照片等附卷足稽。是被告
    丁○○上開自白核與事實相符，自可採為證據，其罪證明確
    ，犯行堪以認定。
二、論罪科刑：
  (一)核被告丁○○與已判決確定之共同被告呂明忠、林志謙、謝
    宗霖、張士烈所為如附表壹編號一所示之犯行；被告丁○○
    與已判決確定之共同被告呂明忠、林志謙、謝宗霖、張士烈
    、許立勳所為如附表壹編號二所示之犯行；被告丁○○與已
    判決確定之共同被告呂明忠、林志謙、謝宗霖、張士烈、鄭
    百成、許立勳如附表壹編號四所示之犯行，均係犯刑法第二
    百十六條、第二百十二條之行使偽造特種文書罪；同法第一
    百五十八條第一項之僭行公務員職權罪；同法第二百十六條
    、第二百十條之行使偽造私文書罪；及同法第三百三十九條
    第一項之詐欺取財既遂罪。被告丁○○與已判決確定之共同
    被告呂明忠、林志謙、謝宗霖、張士烈、鄭百成、許立勳所
    為如附表壹編號三所示之犯行，則係犯刑法第二百十六條、
    第二百十二條之行使偽造特種文書罪；同法第一百五十八條
    第一項之僭行公務員職權罪；及同法第三百三十九條第三項
    、第一項之詐欺取財未遂罪（原起訴書贅載同法二百十六條
    、第二百十條之行使偽造私文書罪，業經原審蒞庭檢察官於
    九十七年一月四日準備程序當庭刪除更正）。
  (二)又被告丁○○與已判決確定之共同被告呂明忠、林志謙、謝
    宗霖、張士烈就附表壹編號一所示之犯行；被告丁○○與已
    判決確定之共同被告呂明忠、林志謙、謝宗霖、張士烈、許
    立勳就附表壹編號二所示之犯行；被告丁○○與已判決確定
    之共同被告呂明忠、林志謙、謝宗霖、張士烈、鄭百成、許
    立勳就附表壹編號三、四所示之犯行，分別具有犯意之聯絡
    及行為之分擔，均為共同正犯。另如附表壹編號一、二、四
    所示之被告丁○○與上開共犯等盜用各編號被害人之印章行
    為均為偽造提款單私文書之部分行為；又被告丁○○與上開
    共犯等於偽造提款單私文書後復持以行使；及被告丁○○偽
    造刑警證後，復持以行使，其偽造之低度行為均應為行使之
    高度行為所吸收，均不另論罪。再者，如附表壹編號一、二
    、四所示之被告丁○○與上開共犯等於詐得各該老榮民帳戶
    內存款之行為過程中，同時觸犯前揭行使偽造特種文書罪、
    僭行公務員職權罪、行使偽造私文書罪及詐欺取財既遂罪名
    ，應依刑法第五十五條想像競合犯之規定，從一重論以行使
    偽造私文書罪；又如附表壹編號三所示之被告丁○○與上開
    共犯等於詐欺該老榮民帳戶內存款之行為過程中，同時觸犯
    前揭行使偽造特種文書罪、僭行公務員職權罪及詐欺取財未
    遂罪名，應依刑法第五十五條想像競合犯之規定，從一重論
    以詐欺取財未遂罪。另被告丁○○所犯如附表壹編號一、二
    、四所示之各行使偽造私文書及如附表壹編號三所示之詐欺
    取財未遂四犯行間；各犯行之時間相差快一個月，地點亦不
    相同，尚難認係基於同一概括犯意之接續行為，從而被告丁
    ○○所為上開數犯行，犯意各別，行為互殊，均應分論併罰
    。再被告丁○○所為附表編號三之詐欺老榮民財物犯行，已
    著手於詐欺犯罪行為之實施，但未生詐得財物之結果，為未
    遂犯，應依刑法第二十五條第二項之規定減輕其刑。
  (三)原審就被告丁○○部分適用刑法第二十八條、第一百五十八
    條第一項、第二百十六條、第二百十二條、第二百十條、第
    三百三十九條第一項、第三項、第五十五條、第二十五條第
    二項、第五十一條第五款、第三十八條第一項第二款、第三
    款，刑法施行法第一條之一第一項、第二項前段之規定，並
    審酌被告丁○○正值青壯年，且四肢健全具謀生能力，竟不
    思以正當方式賺取財物，僅因無固定工作或積欠債務，即對
    尚須仰賴政府補助之老榮民行騙，使老榮民失去賴以維生之
    財物，經濟頓失依靠，晚年生活陷於困窘，對老榮民之侵害
    莫此為甚，並審酌被告丁○○為主謀者，負責選定被害人、
    策劃各次詐欺犯行、分配共犯工作、得手後分配贓款，於本
    案位於主要地位，其餘共同被告等人則僅居於次要地位，均
    聽命於被告丁○○行事，再考量被告丁○○甫因於九十一年
    至九十四年間詐欺老榮民，經臺灣高雄地院於九十六年八月
    二十八日判處有期徒刑二年六月在案，顯見被告丁○○竟於
    前案被查獲審理期間（曾因逃亡經原審通緝），竟重起爐灶
    ，再與本件其餘被告共同犯下與前案相類似之本件詐欺老榮
    民案件，堪認被告丁○○毫無悔改之意，惡性重大，如不科
    以重刑，顯難收矯正之效，復參酌被告等為警查獲後始終坦
    承犯行等一切情形，就被告丁○○所犯各罪，分別依附表壹
    「罪名及所處之刑」欄內編號一至四依序對被告丁○○量處
    有期徒刑一年、十月、八月、十月，並對被告丁○○定其應
    執行之刑為有期徒刑二年六月，並以扣案如附表貳編號八至
    十七、十九、二十一、二十四至二十五、三十四、三十六、
    四十所示之物，均係被告丁○○所有，供被告丁○○及其餘
    共同被告共犯本案犯罪所用或犯罪所得之物，應依法宣告沒
    收。至扣案如附表貳編號一至七所示現金，係被告等詐得之
    贓款，業已發還被害人甲○○；附表編號十八、二十、二十
    二、二十三、二十八至三十三、三十五、三十七至三十九、
    四十一至四十二、四十四至四十六所示之物，則分別係被告
    丁○○及已判決確定之共同被告、謝宗霖、張士烈、呂明忠
    、許立勳、鄭百成、林志謙私人使用之物，無證據證明與本
    案犯罪有關；附表編號四十三所示之白色手套一雙，係被告
    丁○○與已判決確定之共同被告等擦拭所騙取之存摺指紋用
    來掩飾犯行，附表編號四十七所示之黑色手提包三只，則係
    被告丁○○用來裝上開犯罪工具使用，均與本案犯罪無直接
    關連性，均無庸宣告沒收。另扣案如附表貳編號十六、十七
    、十九、二十一所示行動電話內含之ＳＩＭ卡及附表貳編號
    二十六、二十七所示之易付卡及ＳＩＭ卡，雖係供本案犯罪
    所用之物，但依國內電信業者定型化契約之約定，所有權仍
    屬電信公司所有，故不與扣案之行動電話併為宣告沒收，併
    此敘明等情。本院經核其認事用法，均無不當，量刑亦稱妥
    適。被告丁○○上訴意旨，認原審量刑過重云云，為無理由
    ，應予駁回。
據上論結，應依刑事訴訟法第368條，判決如主文。
本案經檢察官李傳來到庭執行職務。
中    華    民    國    97    年    4     月    2     日
                  刑事第五庭    審判長法  官  楊明章
                                      法  官  戴勝利
                                      法  官  顏基典
以上正本證明與原本無異。
附表壹編號三詐欺取財未遂部分不得上訴。
其餘如不服本判決，應於收受本判決後十日內向本院提出上訴書
狀。其未敘述上訴理由者並得於提起上訴後十日內向本院補提理
由書狀（均須按他造當事人之人數附繕本）「切勿逕送上級法院
」。
                                      書記官  呂嘉文
中    華    民    國    97    年    4     月    3     日
附錄本案論罪科刑法條：
刑法第158條
冒充公務員而行使其職權者，處 3 年以下有期徒刑、拘役或 5
百元以下罰金。
冒充外國公務員而行使其職權者，亦同。
刑法第210條
偽造、變造私文書，足以生損害於公眾或他人者，處 5 年以下有
期徒刑。
刑法第212條
偽造、變造護照、旅券、免許證、特許證及關於品行、能力服務
或其他相類之證書、介紹書，足以生損害於公眾或他人者，處1
年以下有期徒刑、拘役或3百元以下罰金。
刑法第216條
行使第 210 條至第 215 條之文書者，依偽造、變造文書或登載
不實事項或使登載不實事項之規定處斷。
刑法第339條
意圖為自己或第三人不法之所有，以詐術使人將本人或第三人之
物交付者，處5年以下有期徒刑、拘役或科或併科1千元以下罰金
。
以前項方法得財產上不法之利益或使第三人得之者，亦同。
前二項之未遂犯罰之。
附表壹：
┌──┬───┬───┬─────┬──────────────┬──────────┐
│編號│行為人│被害人│時      間│冒領存款之相關事實及犯罪手法│罪 名 及 所 處 之 刑│
├──┼───┼───┼─────┼──────────────┼──────────┤
│ 一 │丁○○│戊○○│九十六年六│先由丁○○撥打電話以假調查員│丁○○、呂明忠、林志│
│    │呂明忠│      │月七日    │身份向戊○○偽稱其郵局帳戶遭│謙、謝宗霖、張士烈共│
│    │謝宗霖│      │          │盜領，須變更密碼，並須看存簿│同行使偽造私文書，足│
│    │張士烈│      │          │、印章、身分證查案，致戊○○│以生損害於他人，廖啟│
│    │林志謙│      │          │信以為真，依指示變更密碼後，│揚處有期徒刑壹年，呂│
│    │      │      │          │再由丁○○、呂明忠、謝宗霖、│明忠處有期徒刑拾月，│
│    │      │      │          │張士烈、林志謙分乘二部車至與│林志謙、謝宗霖、張士│
│    │      │      │          │戊○○相約見面之省道臺一線公│烈各處有期徒刑捌月。│
│    │      │      │          │路中油隆田加油站，由丁○○、│                    │
│    │      │      │          │謝宗霖及林志謙出示偽造刑警證│                    │
│    │      │      │          │假扮警察向戊○○騙取身分證、│                    │
│    │      │      │          │官田隆田郵局局號○一九一四七│                    │
│    │      │      │          │四號、帳號0000000號存│                    │
│    │      │      │          │款簿、印章、提款卡，趁機調包│                    │
│    │      │      │          │後，將上開存簿、印章拋出車外│                    │
│    │      │      │          │，由另一車之張士烈或呂明忠下│                    │
│    │      │      │          │車領取後，推由張士烈負責偽造│                    │
│    │      │      │          │提款單提款，呂明忠負責在旁把│                    │
│    │      │      │          │風，在位於新營市○○路三一六│                    │
│    │      │      │          │號郵局提領二十萬元及在位於新│                    │
│    │      │      │          │營市○○路二七之一三號郵局提│                    │
│    │      │      │          │領九十五萬元。              │                    │
├──┼───┼───┼─────┼──────────────┼──────────┤
│ 二 │丁○○│乙○○│九十六年六│先由丁○○撥打電話以假員警身│丁○○、呂明忠、林志│
│    │呂明忠│      │月二十九日│份向乙○○佯稱破獲詐欺集團並│謙、謝宗霖、張士烈、│
│    │林志謙│      │          │發現其帳戶內之存款遭盜領，須│許立勳共同行使偽造私│
│    │謝宗霖│      │          │其配合辦案，前往銀行查詢了解│文書，足以生損害於他│
│    │張士烈│      │          │，致乙○○信以為真，備妥存簿│人，丁○○處有期徒刑│
│    │許立勳│      │          │、印章等物，丁○○、呂明忠、│拾月，呂明忠處有期徒│
│    │      │      │          │謝宗霖、張士烈、林志謙及許立│刑捌月，林志謙、謝宗│
│    │      │      │          │勳則分乘二部車至乙○○嘉義市│霖、張士烈、許立勳各│
│    │      │      │          │軍輝路一六二巷七號住處搭載徐│處有期徒刑陸月。    │
│    │      │      │          │作良，先由丁○○、謝宗霖、林│                    │
│    │      │      │          │志謙出示偽造刑警證假扮刑警，│                    │
│    │      │      │          │佯稱要看存簿、印章，向乙○○│                    │
│    │      │      │          │騙取臺灣銀行嘉義分行帳號○○│                    │
│    │      │      │          │0000000000000號│                    │
│    │      │      │          │、板信商業銀行軍輝分行帳號一│                    │
│    │      │      │          │00000000000000│                    │
│    │      │      │          │八九號、嘉義忠孝郵局局號○○│                    │
│    │      │      │          │五一○七三號、帳號○二一四二│                    │
│    │      │      │          │二○號存摺及印章，趁機調包後│                    │
│    │      │      │          │，將上開存簿、印章拋至車外，│                    │
│    │      │      │          │另一車之呂明忠、張士烈、許立│                    │
│    │      │      │          │勳將之取走，即前往各金融機構│                    │
│    │      │      │          │，由呂明忠、許立勳把風，張士│                    │
│    │      │      │          │烈接續偽造提款單，接續提領板│                    │
│    │      │      │          │信商業銀行軍輝分行前揭帳戶內│                    │
│    │      │      │          │之款項四萬元、嘉義忠孝郵局前│                    │
│    │      │      │          │揭帳戶內之款項二萬元，旋因張│                    │
│    │      │      │          │士烈至臺灣銀行嘉義分行提領款│                    │
│    │      │      │          │項時，未提領成功，遂依丁○○│                    │
│    │      │      │          │指示將臺灣銀行嘉義分行存摺、│                    │
│    │      │      │          │印章先交還丁○○，由丁○○、│                    │
│    │      │      │          │林志謙、謝宗霖向乙○○佯稱該│                    │
│    │      │      │          │帳戶內之款項須寄放在刑警隊保│                    │
│    │      │      │          │險箱內，才不會被盜領云云，致│                    │
│    │      │      │          │乙○○陷於錯誤，自行提領臺灣│                    │
│    │      │      │          │銀行嘉義分行帳戶內之款項十六│                    │
│    │      │      │          │萬元及六萬元計二十二萬元款項│                    │
│    │      │      │          │交與林志謙。                │                    │
├──┼───┼───┼─────┼──────────────┼──────────┤
│ 三 │丁○○│丙○○│九十六年七│先由丁○○撥打電話以假刑警身│丁○○、呂明忠、林志│
│    │呂明忠│      │月九日    │份向丙○○佯稱破獲詐欺集團，│謙、謝宗霖、張士烈、│
│    │林志謙│      │          │須攜郵局存款簿及印章配合指認│鄭百成、許立勳共同意│
│    │謝宗霖│      │          │嫌犯，致丙○○信以為真，再由│圖為自己不法之所有，│
│    │張士烈│      │          │丁○○、呂明忠、林志謙、謝宗│以詐術使人將本人之物│
│    │鄭百成│      │          │霖、張士烈、鄭百成、許立勳分│交付，未遂，丁○○處│
│    │許立勳│      │          │乘二部車至與丙○○相約見面之│有期徒刑捌月，呂明忠│
│    │      │      │          │臺南縣官田鄉○○村○○路○段│處有期徒刑陸月，林志│
│    │      │      │          │一三七巷巷口搭載丙○○，並由│謙、謝宗霖、張士烈、│
│    │      │      │          │林志謙、謝宗霖、呂明忠出示偽│鄭百成、許立勳各處有│
│    │      │      │          │造刑警證假扮刑警，誘使丙○○│期徒刑肆月。        │
│    │      │      │          │自行至臺南縣官田鄉○○路二號│                    │
│    │      │      │          │官田隆田郵局提領局號○一九一│                    │
│    │      │      │          │四七四號、帳號0000000│                    │
│    │      │      │          │號帳戶內之款項，惟經官田隆田│                    │
│    │      │      │          │郵局行員發覺有異並拒絕提領，│                    │
│    │      │      │          │始未得逞。                  │                    │
├──┼───┼───┼─────┼──────────────┼──────────┤
│ 四 │丁○○│甲○○│九十六年八│先由丁○○及林志謙撥打電話以│丁○○、呂明忠、林志│
│    │呂明忠│      │月一日    │假刑警身份向甲○○佯稱其帳戶│謙、謝宗霖、張士烈、│
│    │林志謙│      │          │款項遭盜領，須拿存簿、身分證│鄭百成、許立勳共同行│
│    │謝宗霖│      │          │、印章辦理身分證及存簿變更，│使偽造私文書，足以生│
│    │張士烈│      │          │要開車載甲○○前往辦理云云，│損害於他人，丁○○處│
│    │鄭百成│      │          │致甲○○信以為真，再由林志謙│有期徒刑拾月，呂明忠│
│    │許立勳│      │          │、謝宗霖、呂明忠三人駕乘車號│處有期徒刑捌月，林志│
│    │      │      │          │一六二九─ＴＺ號自小客車，廖│謙、謝宗霖、張士烈、│
│    │      │      │          │啟揚、張士烈、許立勳、鄭百成│鄭百成、許立勳各處有│
│    │      │      │          │則駕乘車號二九八六─ＨＶ號自│期徒刑陸月。        │
│    │      │      │          │小客車至甲○○屏東縣恒春鎮湖│                    │
│    │      │      │          │內路三巷一弄三號住處搭載吳洪│                    │
│    │      │      │          │凱，由林志謙、謝宗霖及呂明忠│                    │
│    │      │      │          │出示刑警證假扮刑警，向甲○○│                    │
│    │      │      │          │騙取恒春郵局局號○○七一四三│                    │
│    │      │      │          │○號、帳號0000000號郵│                    │
│    │      │      │          │政存簿儲金簿、印章及密碼後，│                    │
│    │      │      │          │將上開存簿、印章放在面紙盒內│                    │
│    │      │      │          │，放至路旁，另一車之張士烈下│                    │
│    │      │      │          │車拾起，林志謙並持無線電對講│                    │
│    │      │      │          │機告知密碼後，丁○○、張士烈│                    │
│    │      │      │          │、鄭百成、許立勳四人即駕車前│                    │
│    │      │      │          │往懇丁郵局，推由鄭百成、許立│                    │
│    │      │      │          │勳在旁輪流把風，張士烈則進入│                    │
│    │      │      │          │局郵局偽造提款單後，提領現金│                    │
│    │      │      │          │四十七萬元得手。            │                    │
└──┴───┴───┴─────┴──────────────┴──────────┘
附表貳：
┌───┬────────────┬────┬───────┐
│編  號│扣     押      物     品│數    量│備          註│
├───┼────────────┼────┼───────┤
│  一  │現金                    │二十八萬│被告丁○○身上│
│      │                        │元      │扣得，已發還被│
│      │                        │        │害人甲○○。  │
├───┼────────────┼────┼───────┤
│  二  │現金                    │四萬二千│被告呂明忠身上│
│      │                        │元      │扣得，已發還被│
│      │                        │        │害人甲○○。  │
├───┼────────────┼────┼───────┤
│  三  │現金                    │十一萬元│被告林志謙身上│
│      │                        │        │扣得，已發還被│
│      │                        │        │害人甲○○。  │
├───┼────────────┼────┼───────┤
│  四  │現金                    │四千元  │被告謝宗霖身上│
│      │                        │        │扣得，已發還被│
│      │                        │        │害人甲○○。  │
├───┼────────────┼────┼───────┤
│  五  │現金                    │五千元  │被告鄭百成身上│
│      │                        │        │扣得，已發還被│
│      │                        │        │害人甲○○。  │
├───┼────────────┼────┼───────┤
│  六  │現金                    │二萬四千│被告張士烈身上│
│      │                        │元      │扣得，已發還被│
│      │                        │        │害人甲○○。  │
├───┼────────────┼────┼───────┤
│  七  │現金                    │五千元  │被告許立勳身上│
│      │                        │        │扣得，已發還被│
│      │                        │        │害人甲○○。  │
├───┼────────────┼────┼───────┤
│  八  │雷霆部隊通信錄          │五張    │被告丁○○所有│
│      │                        │        │，供本案犯罪所│
│      │                        │        │用之物。      │
├───┼────────────┼────┼───────┤
│  九  │臺中榮民服務處互助組長編│五張    │同上。        │
│      │組名冊                  │        │              │
├───┼────────────┼────┼───────┤
│  十  │中國國民黨國軍退除役人員│二張    │同上。        │
│      │黨部八十八年小組名冊    │        │              │
├───┼────────────┼────┼───────┤
│ 十一 │行騙對象名冊            │一百三十│同上。        │
│      │                        │三張    │              │
├───┼────────────┼────┼───────┤
│ 十二 │不含ＳＩＭ卡之序號三五六│一支    │同上。        │
│      │000000000000│        │              │
│      │號行動電話              │        │              │
├───┼────────────┼────┼───────┤
│ 十三 │不含ＳＩＭ卡之序號三五六│一支    │同上。        │
│      │000000000000│        │              │
│      │號行動電話              │        │              │
├───┼────────────┼────┼───────┤
│ 十四 │不含ＳＩＭ卡之序號三五六│一支    │同上。        │
│      │000000000000│        │              │
│      │號行動電話              │        │              │
├───┼────────────┼────┼───────┤
│ 十五 │不含ＳＩＭ卡之序號三五六│一支    │同上。        │
│      │000000000000│        │              │
│      │號行動電話              │        │              │
├───┼────────────┼────┼───────┤
│ 十六 │不含ＳＩＭ卡之序號三五六│一支    │同上。        │
│      │000000000000│        │              │
│      │號行動電話              │        │              │
├───┼────────────┼────┼───────┤
│ 十七 │不含ＳＩＭ卡之序號三五六│一支    │同上。        │
│      │000000000000│        │              │
│      │號行動電話              │        │              │
├───┼────────────┼────┼───────┤
│ 十八 │含0000000000號│一支    │被告丁○○所有│
│      │ＳＩＭ卡一枚之序號三五六│        │，私人聯絡使用│
│      │000000000000│        │，與本案犯罪無│
│      │號行動電話              │        │關。          │
├───┼────────────┼────┼───────┤
│ 十九 │不含ＳＩＭ卡之序號三五六│一支    │被告丁○○所有│
│      │000000000000│        │，供本案犯罪所│
│      │號行動電話              │        │用之物。      │
├───┼────────────┼────┼───────┤
│ 二十 │含0000000000號│一支    │被告丁○○所有│
│      │ＳＩＭ卡一枚之序號三五三│        │，私人聯絡使用│
│      │000000000000│        │，與本案犯罪無│
│      │號行動電話              │        │關。          │
├───┼────────────┼────┼───────┤
│二十一│不含ＳＩＭ卡之序號三五五│一支    │被告丁○○所有│
│      │000000000000│        │，供本案犯罪所│
│      │號行動電話              │        │用之物。      │
├───┼────────────┼────┼───────┤
│二十二│含0000000000號│一支    │被告丁○○所有│
│      │ＳＩＭ卡一枚之序號三五三│        │，私人聯絡使用│
│      │000000000000│        │，與本案犯罪無│
│      │號行動電話              │        │關。          │
├───┼────────────┼────┼───────┤
│二十三│含0000000000號│一支    │被告謝宗霖所有│
│      │ＳＩＭ卡一枚之序號三五六│        │，私人聯絡使用│
│      │000000000000│        │，與本案犯罪無│
│      │號行動電話              │        │關。          │
├───┼────────────┼────┼───────┤
│二十四│偽造之刑事局刑警證      │二枚    │被告丁○○所有│
│      │                        │        │，供本案犯罪所│
│      │                        │        │用之物。      │
├───┼────────────┼────┼───────┤
│二十五│偽造臺灣省國稅警察局刑警│一枚    │同上。        │
│      │證                      │        │              │
├───┼────────────┼────┼───────┤
│二十六│行動電話易付卡          │二十二枚│依國內定型化契│
│      │                        │        │約，非屬被告等│
│      │                        │        │人所有。      │
├───┼────────────┼────┼───────┤
│二十七│行動電話ＳＩＭ卡        │三枚    │同上。        │
├───┼────────────┼────┼───────┤
│二十八│含號ＳＩＭ卡一枚之序號三│一支    │被告張士烈所有│
│      │000000000000│        │，私人聯絡使用│
│      │九五號行動電話          │        │，與本案犯罪無│
│      │                        │        │關。          │
├───┼────────────┼────┼───────┤
│二十九│序號0000000000│一支    │被告謝宗霖所有│
│      │六四三三五號行動電話    │        │，私人聯絡使用│
│      │                        │        │，與本案犯罪無│
│      │                        │        │關。          │
├───┼────────────┼────┼───────┤
│ 三十 │序號0000000000│一支    │被告呂明忠所有│
│      │九九三四五號行動電話    │        │，私人聯絡使用│
│      │                        │        │，與本案犯罪無│
│      │                        │        │關。          │
├───┼────────────┼────┼───────┤
│三十一│含0000000000號│一支    │被告許立勳所有│
│      │ＳＩＭ卡一枚之序號三五九│        │，私人聯絡使用│
│      │000000000000│        │，與本案犯罪無│
│      │號行動電話              │        │關。          │
├───┼────────────┼────┼───────┤
│三十二│序號0000000000│一支    │被告鄭百成所有│
│      │四七四六七號行動電話    │        │，私人聯絡使用│
│      │                        │        │，與本案犯罪無│
│      │                        │        │關。          │
├───┼────────────┼────┼───────┤
│三十三│含0000000000號│一支    │被告張士烈所有│
│      │ＳＩＭ卡一枚之序號三五三│        │，私人聯絡使用│
│      │000000000000│        │，與本案犯罪無│
│      │號行動電話              │        │關。          │
├───┼────────────┼────┼───────┤
│三十四│空白之郵政存簿儲金提款單│五十六張│被告丁○○所有│
│      │                        │        │，供本案犯罪所│
│      │                        │        │用之物。      │
├───┼────────────┼────┼───────┤
│三十五│帳號0000000000│一枚    │被告丁○○所有│
│      │○九○八號臺新銀行提款卡│        │，私人使用，與│
│      │                        │        │本案犯罪無關。│
├───┼────────────┼────┼───────┤
│三十六│無線電對講機            │四支    │被告丁○○所有│
│      │                        │        │，供本案犯罪所│
│      │                        │        │用之物。      │
├───┼────────────┼────┼───────┤
│三十七│郵政存簿儲金簿          │一本    │被告林志謙所有│
│      │                        │        │，私人使用，與│
│      │                        │        │本案犯罪無關。│
├───┼────────────┼────┼───────┤
│三十八│安泰銀行存款存摺        │一本    │同上。        │
├───┼────────────┼────┼───────┤
│三十九│國泰世華銀行存款簿      │一本    │同上。        │
├───┼────────────┼────┼───────┤
│ 四十 │內置空白收據一本及橡皮擦│一袋    │被告丁○○所有│
│      │一只之牛皮紙袋          │        │，供本案犯罪所│
│      │                        │        │用之物。      │
├───┼────────────┼────┼───────┤
│四十一│含0000000000號│一支    │被告林志謙所有│
│      │ＳＩＭ卡一枚之序號三五四│        │，私人聯絡使用│
│      │000000000000│        │，與本案犯罪無│
│      │號行動電話              │        │關。          │
├───┼────────────┼────┼───────┤
│四十二│含0000000000號│一支    │同上。        │
│      │ＳＩＭ卡一枚之序號三五六│        │              │
│      │000000000000│        │              │
│      │號行動電話              │        │              │
├───┼────────────┼────┼───────┤
│四十三│白色手套                │一雙    │被告丁○○所有│
│      │                        │        │，與本案犯罪無│
│      │                        │        │直接關連。    │
├───┼────────────┼────┼───────┤
│四十四│郵政儲金金融卡          │二枚    │被告林志謙所有│
│      │                        │        │，私人使用，與│
│      │                        │        │本案犯罪無關。│
├───┼────────────┼────┼───────┤
│四十五│臺北富邦銀行金融卡      │一枚    │同上。        │
├───┼────────────┼────┼───────┤
│四十六│臺新銀行金融卡          │一枚    │同上。        │
├───┼────────────┼────┼───────┤
│四十七│黑色手提包              │三只    │被告丁○○所  │
│      │                        │        │有，與本案犯罪│
│      │                        │        │無直接關連。  │
└───┴────────────┴────┴───────┘


司法院資訊處製作；財團法人民間司法改革基金會備份。
